臺灣士林地方法院民事判決　　　　　　　 100年度親字第18號
原　　　告　陳文卿
訴訟代理人　翁瑞麟律師
被　　　告　張忻蓉
兼　法　定
代　理　人　張淑女
上列當事人間請求否認子女事件，本院於民國100 年8 月2 日言
詞辯論終結，判決如下：
    主      文
確認被告張忻蓉（女，民國○○○年○月○日生，身分證統一編
號：Ｚ000000000號）非被告張淑女自原告陳文卿受胎
所生之婚生女。
訴訟費用由被告負擔。
    事實及理由
一、原告主張：原告與被告張淑女於民國82年2 月17日結婚，惟
    被告張淑女於96年5 月間另在外租屋開設早餐店並搬離家後
    ，二人即分居至今而鮮少來往。迄至99年底，原告為辦理父
    親繼承事宜而前往戶政機關請領戶籍謄本時，竟發現被告張
    忻蓉已於98年1 月3 日出生，並因婚生推定登記為原告之長
    女。惟原告與被告張淑女自分居起已無任何性行為，故被告
    張忻蓉不可能為被告張淑女自原告受胎所生，爰依民法第10
    62條第2 項規定提起本件訴訟，請求否認子女。並聲明：確
    認被告張忻蓉非被告張淑女自原告受胎所生之婚生女等語。
二、被告張淑女（兼被告張忻蓉之法定代理人）則以：其等對於
    原告之上開主張並無意見，被告張忻蓉確實非被告張淑女與
    原告所生等語為辯。
三、按關於認諾及訴訟上自認或不爭執事實之效力之規定，於否
    認子女及否認推定生父之訴不適用之，此觀諸民事訴訟法第
    594 條規定甚明。被告雖對於原告之請求無意見，亦自認原
    告所主張之事實，惟本院仍應依上開規定，調查其他事證以
    查明事實，合先敘明。
四、次按妻之受胎，係在婚姻關係存續中者，推定其所生子女為
    婚生子女，惟如夫妻之一方能證明妻非自夫受胎者，得於知
    悉子女出生之日起2 年內提起否認之訴，此有民法第1063條
    第1 項、第2 項規定可參。經查：
  (一)原告主張其與被告張淑女於82年2 月17日結婚，現婚姻關係
    仍存續中，嗣被告張淑女於98年1 月3 日產下被告張忻蓉，
    故被告張忻蓉依法推定為原告之婚生等情，為被告所不爭執
    ，復有戶籍謄本、新北市汐止區戶政事務所100 年3 月5 日
    新北汐戶字第1000001865號函所附之出生登記申請書及出生
    證明書等在卷為證（見卷第16-17 頁、第31-32 頁），自堪
    信為真實。
  (二)經本院依職權囑託法務部法醫研究所就原告與被告張忻蓉間
    是否存有親子血緣關係進行鑑定，業覆鑑定結果略以：「比
    對（被告）張忻蓉與（被告）張淑女、（原告）陳文卿檢出
    之各項相對應ＳＴＲ ＤＮＡ型別，計有2 型別相符，13 型
    別不相符，經法科學ＤＮＡ比對系統計算其累積母女系爭父
    之親子指數為0 ，研判張忻蓉與陳文卿之間不存在一親等血
    緣關係」等語，有該所100 年6 月13日法醫證字第10000023
    99號函附之血清證物鑑定書在卷可稽（見卷第44頁），且兩
    造對此鑑定結果亦均無意見（見卷第55頁），足認原告主張
    被告張忻蓉與其之間無血緣關係，並非被告張淑女自其受胎
    所生之婚生女等情，確屬真實。末查，原告主張其於99年12
    月13日申請戶籍謄本時，始知悉被告張忻蓉出生之事實，為
    被告所不爭執（見卷第30頁），且參酌兩造自96年5 月間起
    即因分居而鮮少往來等情，應認原告於100 年3 月7 日具狀
    提起本件訴訟，尚未逾越首揭法定之除斥期間。
  (三)綜上所述，被告張忻蓉雖推定為原告之婚生女，惟兩人間無
    血緣關係存在，從而原告依民法第1063條規定，訴請確認被
    告張忻蓉非被告張淑女自原告受胎所生之婚生女，為有理由
    ，應予准許。
五、訴訟費用負擔之依據：民事訴訟法第85條第1項、第78條。
中    華    民    國    100    年     8    月   31    日
                    家事庭  審判長法  官  李正紀
                                  法  官  詹朝傑
                                  法  官  郭躍民
以上正本證明與原本無異。
如對本判決上訴，應於判決送達後20日內向本院提出上訴狀。
中    華    民    國   100    年    8     月    31    日
                                  書記官  林睿亭